臺灣高雄地方法院刑事判決　　　　　　　　　　　　九十一年度易字第一八五二號
　　公　訴　人　臺灣高雄地方法院檢察署檢察官
　　被　　　告　甲○○
右列被告因違反毒品危害防制條例案件，經檢察官提起公訴（八十九年度毒偵字第五
五七一號），本院判決如左：
    主  文
甲○○施用第二級毒品，累犯，處有期徒刑肆月，如易科罰金，以佰元折算壹日。
    事  實
一、甲○○曾因違反麻醉藥品管理條例案件，經本院於民國八十五年五月六日，以八
    十五年度訴字第七四八號刑事判決判處有期徒刑四月，如易科罰金，以三百元折
    算壹日，同年六月六日判決確定，並於同年六月二十七日易科罰金執行完畢。又
    因施用毒品案件，經依本院以八十九年度毒聲字第七一一號裁定送觀察、勒戒後
    ，認無繼續施用毒品之傾向，由臺灣高雄地方法院檢察署檢察官（下稱檢察官）
    於八十九年二月十四日，以八十九年度毒偵字第八五六號不起訴處分確定在案。
    詎甲○○明知安非他命業經公告列為毒品危害防制條例第二條第二項之第二級毒
    品，不得非法持有、施用，竟基於施用第二級毒品安非他命（下稱安非他命）之
    犯意，於八十九年六月二十日中午，在高雄縣美濃鎮不詳地點，以將安非他命置
    放於吸食器內，下面用火燒烤加熱後再吸食其霧化氣體之方式，施用安非他命一
    次。嗣於八十九年六月二十三日經警通知其至警局採尿，檢驗結果呈甲基安非他
    命陽性反應，始查知上情。經檢察官聲請本院以八十九年度毒聲字第六八九二號
    裁定送觀察、勒戒後，認有繼續施用毒品之傾向，復經檢察官聲請本院以八十九
    年毒聲字第七五０六號裁定令入戒治處所施以強制戒治。
二、案經高雄縣警察局旗山分局報請臺灣高雄地方法院檢察署檢察官偵查起訴。
    理  由
一、右揭事實，業據被告於本院審理時坦承不諱，而被告為警所採集之尿液，經分別
    送請長榮管理學院、高雄醫學大學附設中和紀念醫院檢驗結果，均檢出甲基安非
    他命陽性反應，有長榮管理學院八十九年七月十日陽性報告、高雄醫學大學附設
    中和紀念醫院九十一年六月二十四日編號第0000－000號濫用藥物尿液檢
    驗報告各一份在卷足憑。又被告前因施用毒品案件，經依本院以八十九年度毒聲
    字第七一一號裁定送觀察、勒戒後，認無繼續施用毒品之傾向，由檢察官於八十
    九年二月十四日，以八十九年度毒偵字第八五六號不起訴處分確定在案，有臺灣
    高雄地方法院檢察署刑案資料查註紀錄表一份在卷可憑，其於五年內再犯毒品危
    害防制條例第十條之罪，經裁定送觀察、勒戒，認有繼續施用毒品傾向，有本院
    八十九年度毒聲字第六八九二號、七五０六號裁定，及臺灣高雄看守所附設勒戒
    處所八十九年九月八日高所坤戒勒字第四０八０號函送之證明書乙份附卷可參。
    被告五年內再犯毒品危害防制條例第十條之罪，事証明確，其犯行洵堪認定，應
    予依法論科。
二、核被告所為，係犯毒品危害防制條例第十條第二項之施用第二級毒品罪。被告持
    有第二級毒品之低度行為應為施用第二級毒品之高度行為所吸收，不另論罪。又
    被告曾因違反麻醉藥品管理條例案件，經本院於八十五年五月六日，以八十五年
    度訴字第七四八號刑事判決判處有期徒刑四月，如易科罰金，以三百元折算壹日
    ，同年六月六日判決確定，並於同年六月二十七日易科罰金執行完畢之事實，有
    臺灣高等法院被告全國前案紀錄表暨臺灣高雄地方法院檢察署刑案資料查註紀錄
    表各一份在卷可按，並經被告供稱屬實，五年以內再犯有期徒刑以上之本罪，係
    屬累犯，應依法加重其刑。爰審酌被告前因施用毒品案件，經本院將其裁定送觀
    察、勒戒後，認無繼續施用之傾向而為不起訴處分確定後，仍未戒絕毒品，再犯
    相同之罪，顯見其戒毒意志不堅，惟念其施用毒品乃自戕一己之身體健康，尚未
    害及他人等一切情狀，量處如主文所示之刑。又被告行為後，刑法第四十一條已
    於九十年一月四日修正，同年月十日公佈，同年月十二日施行，修正後第四十一
    條第一項規定：「犯最重本刑為五年以下有期徒刑之刑之罪，而受六個月以下有
    期徒刑或拘役之宣告，因身體、教育、職業、家庭之關係或其他正當事由，執行
    顯有困難者，得以一元以上三元以下折算一日，易科罰金。但確因不執行所宣告
    之刑，難收矯正之效，或難以維持法秩序者，不在此限。」，被告所犯施用第二
    級毒品罪，係三年以下有期徒刑之罪，且科處六月以下有期徒刑，被告犯罪時間
    雖在上開條文修正生效前，然依刑法第二條第一項前段規定，行為後法律有變更
    者，原則上適用裁判時之法律，復經新舊法比較結果，新修正之條文對於易科罰
    金之條件有利於行為人，故依刑法第二條第一項前段規定，就被告所宣告之刑，
    應依新修正之刑法第四十一條第一項規定，併諭知如易科罰金之折算標準。
據上論斷，應依刑事訴訟法第第二百九十九條第一項前段，毒品危害防制條例第十條
第二項，刑法第十一條、第二條第一項前段、第四十七條、修正後第四十一條第一項
，罰金罰鍰提高標準條例第二條，判決如主文。
中      華      民      國      九十一    年      七      月      十    日
                                  臺灣高雄地方法院刑事第七庭
                                      法  官  何  秀  燕
右正本證明與原本無異。
如不服本判決，應於判決送達後十日內，向本院提出上訴狀。
                                      書記官  邱  靜  銘
中      華      民      國      九十一    年      七      月      十    日
附錄本案判決論罪科刑法條：
毒品危害防制條例第十條第二項
施用第二級毒品者，處三年以下有期徒刑。
